【裁判字號】    99,交上易,49
【裁判日期】    990929
【裁判案由】    過失致死
【裁判全文】
臺灣高等法院高雄分院刑事判決        99年度交上易字第49號
上  訴  人
即  被  告  甲○○
上列上訴人因過失致死案件，不服臺灣高雄地方法院99年度審交
易字第96號中華民國99年3 月25日第一審判決（起訴案號：臺灣
高雄地方法院檢察署98年度調偵字第445 號），提起上訴，本院
判決如下：
    主  文
上訴駁回。
甲○○緩刑貳年。
    事實及理由
一、本案經本院審理結果，認原審以被告甲○○因過失致死案罪
    證明確，科處被告有期徒刑6 月，認事用法皆無不合，量刑
    亦稱允當，應予維持，並引用原審判決書記載之事實、證據
    及理由（如附件），被告上訴指摘原判決量刑太重，核無理
    由，應予駁回。
二、查被告甲○○前未曾受有期徒刑以上刑之宣告，其係因過失
    而犯本件車禍，肇事後留在現場，向前來處理之警員自首，
    且犯後於警詢及偵審中均坦承犯行，且始終與被害人家屬進
    行和解，犯後態度良好，於本院審理中，已於99年8 月27日
    ，與被害人即死者林季霖母親乙○○達成和解，除強制險外
    ，同意賠償新臺幣（下同）150 萬元，已於和解日當場給付
    40萬元，及由富邦產物保險股份有限公司人員辦理賠手續，
    由該公司直接給付乙○○，尾款50萬元，則約定自99年9 月
    份起，於每月之末日將2 萬元匯入乙○○之銀行帳戶，有和
    解書附卷可稽，告訴人乙○○亦具狀表示不願追究被告刑事
    責任，本院以被告前係高中代課老師，一再表示計劃前往美
    國、加拿大進修，恐因刑事前科紀錄影響其留學計劃，認被
    告經此偵審程序及賠償鉅額款項之教訓，已足資警惕，諒無
    再犯之虞，所宣告之刑以暫不執行為適當，爰併予諭知緩刑
    貳年，用啟自新。
三、據上論斷，應依刑事訴訟法第368 條、第373 條，刑法第74
    條第1 項第1 款，判決如主文。
本案經檢察官李門騫到庭執行職務。
中    華    民    國    99    年    9     月    29    日
                  刑事第四庭    審判長法  官  蕭權閔
                                      法  官  吳進寶
                                      法  官  陳吉雄
以上正本證明與原本無異。
本件不得上訴。
中    華    民    國    99    年    9     月    30    日
                                      書記官  郭蘭蕙
附件：
臺灣高雄地方法院刑事判決            99年度審交易字第96號
公  訴  人  臺灣高雄地方法院檢察署檢察官
被      告  甲○○
上列被告因過失致死案件，經檢察官提起公訴（98年度調偵字第
445 號），本院依簡式審判程序判決如下：
    主  文
甲○○犯過失致人於死罪，處有期徒刑陸月，如易科罰金，以新
臺幣壹仟元折算壹日。
    事  實
一、甲○○於民國97年11月27日17時35分許，駕駛車牌號碼ZM－
    3328號自小客車，沿高雄市三民區○○○路由西往東方向行
    駛至該路段121 號前，原應注意汽車停車時不得併排停車，
    且於開啟車門時應注意車旁往來人、車，而依當時情況又無
    不能注意之情事，竟疏未注意，而將上開自小客車併排停車
    ，並貿然開啟駕駛座車門，適有少年黃泯善（83年12月5 日
    生）無照騎乘所竊得黃麗華所有之車牌號碼WAY －713 號輕
    型機車，後方搭載林季霖（84年8 月14日生），沿建國二路
    同向行駛至上開自小客車左側，突遭甲○○開啟之駕駛座車
    門撞及（擊），林季霖重心不穩而摔落至分向線上。適有吳
    輝德（臺灣高雄地方法院檢察署檢察官另為不起訴處分）駕
    駛車牌號碼FZ－995 號營業用大客車，沿建國二路由東往西
    方向行駛，吳輝德因閃避不及致其所駕駛之營業用大客車左
    後車頭撞擊林季霖，使林季霖受有顱內出血及氣血胸等傷害
    ，林季霖經送醫急救，延至97年11月28日，仍因傷重不治死
    亡。而甲○○於肇事後，留在現場，並在有偵查犯罪職權之
    機關尚不知何人為肇事者前，向到場處理事故之員警坦承肇
    事，自首並願接受裁判。
二、案經案經林季霖之母乙○○訴由高雄市政府警察局三民第一
    分局報告臺灣高雄地方法院檢察署檢察官偵查起訴。
    理  由
一、本件被告甲○○所犯刑法第276 條第1 項過失致死罪，係死
    刑、無期徒刑、最輕本刑為3 年以上有期徒刑以外之罪，其
    就被訴事實為有罪之陳述，經本院告知簡式審判程序之旨，
    並聽取公訴人及被告之意見後，裁定進行簡式審判程序，合
    先敘明。
二、上揭犯罪事實業據被告於本院審理時坦承不諱，核與證人黃
    泯善、吳輝德之證述相符，並有高雄市○○○○○道路交通
    事故當事人酒精測定紀錄表、道路交通事故現場圖、道路交
    通事故談話紀錄表（甲○○、黃泯善、吳輝德）、肇事現場
    監視翻拍照片、警員測量、勘查照片、被害人林季霖之高雄
    醫學大學附設中和紀念醫院疑非病死病歷摘要報告表、診斷
    證明書、相驗屍體證明書、臺灣高雄地方法院檢察署97年相
    字第2074號檢驗報告書、高雄市政府交通局車輛行車事故鑑
    定委員會鑑定意見書、高雄市車輛行車事故覆議鑑定委員會
    鑑定覆議意見書在卷可稽，是被告之自白與事實相符，應堪
    採信。本件事證明確，被告犯行堪以認定，應依法論科。
三、核被告所為，係犯刑法第276 條第1 項過失致死罪。被告於
    肇事後仍停留於案發現場，並於有偵查犯罪權限之機關及公
    務員發覺其犯罪前，主動向負責處理之員警自承係其駕車發
    生前揭車禍，進而接受裁判等情，有道路交通事故談話紀錄
    表（甲○○）在卷可查，是被告此舉當認合於自首要件，爰
    依刑法第62條前段規定減輕其刑。審酌被告併排停車，並貿
    然開啟駕駛座車門，適有少年黃泯善無照騎乘機車搭載林季
    霖行經該處，遭該車門撞及（擊），致林季霖摔落至分向線
    上，遭吳輝德之營業用大客車撞擊而導致死亡結果，對被害
    人林季霖之家屬造成無可彌補之傷害，且迄至審判期日仍無
    法與被害人家屬達成和解，惟念被告犯後坦承犯行，犯後態
    度尚可，其未有前科，有臺灣高等法院被告前案紀錄表在卷
    可稽，素行良好等一切情況，量處如主文所示之刑，並諭知
    易科罰金之折算標準。
據上論斷，應依刑事訴訟法第273 條之1 第1 項、第299 條第1
項前段，刑法第276 條第1 項、第62條前段、第41條第1 項前段
，刑法施行法第1 條之1 ，判決如主文。
本案經檢察官陳妍萩到庭執行職務。
中    華    民    國    99    年    3     月    25    日
                  交通法庭  法  官  顏銀秋
以上正本證明與原本無異。
如不服本判決應於收受本判決後10日內向本院提出上訴書狀，並
應敘述具體理由，如未敘述上訴理由者，應於上訴期間屆滿後20
日內補提理由書狀於本院（均須按他造當事人之人數附繕本）「
切勿逕送上級法院」。
中    華    民    國    99    年    3     月    25    日
                            書記官  林豐富
附錄本判決論罪法條
刑法第276條第1 項（過失致人於死罪）
因過失致人於死者，處2 年以下有期徒刑、拘役或2 千元以下罰
金。

司法院資訊處製作；財團法人民間司法改革基金會備份。
